【裁判字號】    92,訴,93
【裁判日期】    920415
【裁判案由】    違反毒品危害防制條例
【裁判全文】
台灣新竹地方法院刑事判決                            九十二年度訴字第九三號
    公  訴  人  臺灣新竹地方法院檢察署檢察官
    被      告  甲○○
右列被告因違反毒品危害防制條例案件，經檢察官提起公訴（九十一年度毒偵字第九
五七號）及移
六七一號、九十二年度毒偵字第一九五號、九十二年毒偵緝字第四三號），本院判決
如左：
    主      文
甲○○連續施用第一級毒品，累犯，處有期徒刑捌月，扣案之第一級毒品海洛因肆包
（其中參包淨重分別為零點肆伍公克、零點陸參公克及零點肆肆公克，臺灣新竹地方
法院檢察署九十一年度保管白字第一九０號；另壹包淨重為零點伍捌公克，臺灣苗栗
地方法院檢察署九十二年度保管煙毒字第０五一號）沒收銷燬之；又連續施用第二級
毒品（毛重零點伍公克），累犯，處有期徒刑伍月，扣案之第二級毒品安非他命壹包
（毛重零點伍公克）沒收銷燬之。應執行有期徒刑壹年，扣案之第一級毒品海洛因肆
包（其中參包淨重分別為零點肆伍公克、零點陸參公克及零點肆肆公克，臺灣新竹地
方法院檢察署九十一年度保管白字第一九０號；另壹包淨重為零點伍捌公克，臺灣苗
栗地方法院檢察署九十二年度保管煙毒字第０五一號）及第二級毒品安非他命壹包（
毛重零點伍公克）均沒收銷燬之。
    事      實
一、甲○○前於民國八十七年間因詐欺案件，經臺灣苗栗地方法院判處有期徒刑十月
    ，臺灣高等法院台中分院上訴駁回確定，嗣於八十八間因違反毒品危害防制條例
    案件，經臺灣苗栗地方法院判處有期徒刑三月確定，二罪經定應執行刑十一月，
    並於九十年五月十一日縮短刑期執行完畢。又其前因施用第二級毒品安非他命案
    件，經臺灣苗栗地方法院依職權裁定送觀察、勒戒後，認無繼續施用毒品之傾向
    ，於八十七年七月二十三日，以八十七年度易字第四七七號判決免刑確定，其復
    因施用第二級毒品安非他命案件，經觀察、勒戒後，認有繼續施用毒品之傾向，
    先送強制戒治，嗣於八十九年六月十五日停止強制戒治執行並交付保護管束，迄
    於九十年一月十二日保護管束期滿，而刑事部分並由台灣苗栗地方法院檢察署檢
    察官提起公訴，經臺灣苗栗地方法院以此部分施用毒品犯行，已為甲○○前無故
    持有專供施用毒品器具及第二級毒品安非他命殘渣之臺灣苗栗地方法院八十八年
    度易字第九八八號確定判決效力所及，而於八十九年六月二十八日，以八十九年
    度易字第三六三號判決免訴，經台灣苗栗地方法院檢察署檢察官提起上訴，嗣於
    八十九年十月十一日經臺灣高等法院台中分院以八十九年度上訴字第一八五一號
    判決上訴駁回確定。詎甲○○仍不知悔改，於前開保護管束期滿後，又基於施用
    第一級毒品海洛因之概括犯意，自九十一年六月二十九日某時許起至九十二年二
    月二十日約二十三許止，以約每星期施用一次之頻率，在其位於苗栗縣竹南鎮新
    南里十四鄰崁頂三十九之七號住處、姓名年籍不詳綽號「石頭」之成年男子所租
    用之自小客車上及姓名年籍不詳綽號「阿良」之成年男子位於苗栗縣頭份鎮統帥
    大樓三樓住處等地，以將海洛因粉摻入香菸內吸食之方式，連續施用第一級毒品
    海洛因多次。復另基於施用第二級毒品安非他命之概括犯意，自九十一年六月二
    十九日某時許起至九十二年二月二十一日凌晨一、二時許止，以約每星期施用一
    次之頻率，在新竹縣竹東鎮○○里○○路○段二一六巷九號、姓名年籍不詳綽號
    「石頭」之成年男子所租用之自小客車上及姓名年籍不詳綽號「阿良」之成年男
    子位於苗栗縣頭份鎮統帥大樓三樓住處等地，以將安非他命置於玻璃球吸食器內
    加熱燒烤成煙後吸食煙霧之方式，連續施用第二級毒品安非他命多次。嗣經警分
    別於(一)九十一年七月二日凌晨一時許，在臺中縣后里鄉○道○號○路后里收費站
    北向處查獲，扣得其持有之第二級毒品安非他命一包（毛重０．五公克）。(二)九
    十一年七月十一日二十時三十分許，在新竹市○○路○段與牛埔南路口經警查獲
    ，並扣得其持有之第一級毒品海洛因三包（淨重分別為０．四五公克、０．六三
    公克及０．四四公克）。(三)九十一年九月九日十三時許，駕駛車牌號碼ＬＸ－四
    一五三號自用小客車行經苗栗縣頭份鎮○○里○○路時，經警臨檢查獲。(四)九十
    一年九月十四日十一時四十分許，在苗栗縣頭份鎮○○里○○路豪華旅社二０七
    號房經警查獲。(五)九十二年二月二十一日九時許，在苗栗縣竹南鎮○○路十三號
    前，經警盤檢查獲，扣得其持有之第一級毒品海洛因一包（淨重０．五八公克）
    。
二、案經新竹市警察局移送臺灣新竹地方法院檢察署檢察官偵查起訴，及移送併案審
    理。
    理      由
一、訊據被告甲○○對於右揭時、地連續施用第一級毒品海洛因及第二級毒品安非他
    命多次之事實，業已於本院審理時坦承不諱，且其於九十一年七月十一日經警採
    集之尿液，經送檢驗結果，呈海洛因及安非他命之陽性反應；於九十一年九月九
    日經警採集之尿液，經送檢驗結果，呈安非他命之陽性反應；於九十一年九月十
    四日經警採集之尿液，經送檢驗結果，呈海洛因及安非他命之陽性反應；於九十
    二年二月二十一日經警採集之尿液，經送檢驗結果，呈海洛因及安非他命之陽性
    反應，此有新竹市警察局辦理煙毒、麻醉藥品案尿液送驗受檢人真實姓名對照表
    暨送驗登記簿、苗栗縣警察局竹南分局偵辦煙毒麻藥案件尿液鑑驗代碼對照表、
    苗栗縣警察局頭份分局偵辦違反毒品防制條例案件嫌疑人尿液檢體編號登記簿對
    照表、苗栗縣警察局竹南分局查獲違反毒品危害防制條例案（現行犯）嫌疑人尿
    液檢體編號登記簿、國防部憲兵司令部刑事鑑識中心九十一年十二月十日（９１
    ）綱得字第一六五０四號鑑驗通知書各一件、苗栗縣衛生局煙毒尿液檢驗成績書
    三件在卷可稽，另扣案之被告所持有之白粉四包，經送法務部調查局鑑定確均含
    第一級毒品海洛因成份，此有該局調科壹字第一００００一三七八號、第000
    000000號、第000000000號及第000000000號鑑定通知
    書四紙在卷可按，此外，復有扣案之第二級毒品安非他命（毛重０．五公克）足
    資佐證，是被告自白核與事實相符，堪予採信。
二、查被告前於八十七年間因施用毒品而違反麻醉藥品管理條例案件，經檢察官提起
    公訴後，因毒品危害防制條例修正生效，經本院依職權裁定送勒戒處所觀察、勒
    戒，旋因觀察、勒戒結果，認無繼續施用毒品傾向，乃經本院以八十七年易字第
    四七七號為免刑判決確定，又於判決確定後，再因施用毒品案件，經臺灣苗栗地
    方法院裁定送觀察、勒戒後，因認有繼續施用毒品傾向，經臺灣苗栗地方法院裁
    定令入戒治處所施以強制戒治一年，並經臺灣苗栗地方法院認該次施用毒品犯行
    ，已為被告前無故持有專供施用毒品器具及第二級毒品安非他命殘渣之臺灣苗栗
    地方法院八十八年度易字第九八八號確定判決效力所及，而以八十九年度易字第
    三六三號為免訴判決，嗣經臺灣高等法院臺中分院以八十九年度上訴字第一八五
    一號判決駁回上訴而告確定，而前開強制戒治於八十九年六月十五日經臺灣苗栗
    地方法院裁定停止強制戒治，所餘期間付保護管束，並於九十年一月十二日保護
    管束期滿未經撤銷視為強制戒治期滿，復本次再因施用第一級、第二級毒品，經
    本院以九十二年度毒聲字第六三號裁定令入戒治處所施以強制戒治等情，有臺灣
    苗栗地方法院檢察署檢察官八十八年度毒偵字第五二一號起訴書、聲請書、苗栗
    地方法院八十七年度易字第四七七號、八十九年度易字第三六三號、臺灣高等法
    院臺中分院八十九年度上訴字第一八五一號、臺灣苗栗地方法院八十七年度易字
    第四七七號判決、台灣高等法院被告全國前案紀錄表及臺灣新竹地方法院檢察署
    刑案資料查註紀錄表等件在卷可憑。是以，本件被告係三犯毒品危害防治條例案
    件之罪，罪證明確，被告前開連續分別施用第一級、第二級毒品之犯行均洵堪認
    定，自應依法論科。
三、按海洛因及安非他命分別為毒品危害防制條例第二條第二項第一款、第二款規定
    之第一級、第二級毒品。被告非法施用海洛因、安非他命，核其所為係分別犯毒
    品危害防制條例第十條第一項之施用第一級毒品罪及同條例第十條第二項之施用
    第二級毒品罪；又被告因施用第一、二級毒品而分別持有毒品之低度行為，應為
    施用毒品之高度行為所吸收，不另論罪；又其先後多次分別施用第一級、第二級
    毒品犯行，時間密接且犯罪構成要件相同，顯係基於概括犯意所為，為連續犯，
    應依刑法第五十六條之規定論以一罪，並依法加重其刑。再移送併辦部分，及被
    告自九十一年六月二十九日某時許起至九十二年二月二十日約二十三許止，以約
    每星期施用一次之頻率，連續施用第一級毒品海洛因多次；另被告自九十一年六
    月二十九日某時許起至九十二年二月二十一日凌晨一、二時許止，以約每星期施
    用一次之頻率，連續施用第二級毒品安非他命多次之犯行，雖未經起訴，惟前開
    部分與已起訴部分均具有連續犯之裁判上不可分關係，本院自得一併審理，併此
    敘明。末被告曾於八十七年間因詐欺案件，經臺灣苗栗地方法院判處有期徒刑十
    月，臺灣高等法院台中分院上訴駁回確定，嗣於八十八間因違反毒品危害防制條
    例案件，經臺灣苗栗地方法院判處有期徒刑三月確定，二罪經定應執行刑十一月
    ，並於九十年五月十一日縮短刑期執行完畢，此有台灣高等法院被告全國前案紀
    錄表及臺灣新竹地方法院檢察署刑案資料查註紀錄表各一份在卷可稽，其於未滿
    五年再犯本件有期徒刑以上之前述二罪，均為累犯，各應依刑法第四十七條規定
    加重其刑，並遞加重之。爰審酌安非他命及海洛因等毒品，危害施用者之神經中
    樞，使施用者產生幻聽及幻想之症狀，對施用者之健康產生不良之影響，同時因
    幻聽及幻想結果亦可能使施用者對周遭人施暴，對公共秩序產生危害，且被告經
    觀察、勒戒及強制戒治後，猶不知自制，再度施用毒品，惟於本院審理時坦承犯
    行，尚有悔意等一切情狀，分別量處如主文所示之刑，並定其應執行之刑，以資
    懲儆。
四、扣案之第一級毒品海洛因共四包（其中三包淨重分別為０．四五公克、０．六三
    公克及０．四四公克，臺灣新竹地方法院檢察署九十一年度保管白字第一九０號
    ；另一包淨重為０．五八公克，臺灣苗栗地方法院檢察署九十二年度保管煙毒字
    第０五一號）及第二級毒品安非他命一包（毛重０．五公克）均係違禁物，應依
    毒品危害防制條例第十八條第一項前段之規定宣告沒收並銷燬之。
據上論斷，應依刑事訴訟法第二百九十九條第一項前段，毒品危害防制條例第十條第
一項、第二項，第十八條第一項前段，刑法第十一條前段、第五十六條、第四十七條
、第五十一條第五款，判決如主文。
本案經檢察官鍾曉亞到庭執行職務。
中      華      民  國    九十二    年      四      月     十五     日
                                臺灣新竹地方法院刑事第二庭
                                    法  官    高  敏  俐
右正本證明與原本無異。
如不服本判決，應於判決送達後十日內向本院提出上訴狀（應附繕本），上訴於臺灣
高等法院。
                                    書記官    賴  寶  合
中      華      民      國    九十二    年      四      月     十五     日
附錄本案論罪科刑所適用法條全文：
毒品危害防制條例第十條第一項、第二項
施用第一級毒品者，處六月以上五年以下有期徒刑。
施用第二級毒品者，處三年以下有期徒刑。


司法院資訊處製作；財團法人民間司法改革基金會備份。
